# 股转让

提问人：风 平浪静 时间：2022-01-05 15:20:31
陈版及各位老师，一、A公司和B公司受同一自然人股东甲控制。
二、A公司与B公司股东情况（一）A公司，成立于 2021 年 4 月 18 日。股东 1 ：自然人甲，持股70%。还有其他几个股东。（二）B公司，成立于 2018 年 9 月 17 日。股东 1 ：自然人甲，持股85%；股东 2 ：乙公司，持股15%。
三、B公司股权转让情况（一） 2021 年 4 月 5 日，A公司与自然人甲，签订股权转让协议，A公司以 1000 万元的价格受让自然人甲持有的B公司85%的股权。该笔 1000 万元于 6 月 12 日完成支付。
与之相对应的工商登记变更手续在 2021 年 6 月 15 日完成，即自然人甲退出B公司股东，新增A公司作为股东。
（二） 2021 年 5 月 25 日，A公司与乙公司，签订股权转让协议，A公司以 1 亿元的价格受让自然人甲持有的B公司85%的股权。该笔 1 亿元分别于 6 月 5 日支付 7000 万元、 6 月 10 日支付 1000 万元、7 月 15 日支付 2000 万元。与之相对应的工商登记变更手续在 2021 年 5 月 25 日完成，即乙公司退出B公司股东，新增A公司。假设合并日B公司净资产的价值为 5000 万元。问题： 1 、合并日可以确认是哪一天？ 2 、对于A公司，从自然人甲处购买B公司的股权，属于同一控制下的企业合并，则投资成本是 5000 万元*85%=4250万元， 3250 万元计入资本公积；从乙公司处购买的股权，投资成本是 1 亿元。总的投资成本是1.325亿元，这样理解对吗？ 3 、对于A公司，从乙公司处购买的股权，15%的部分，除了第 2 点确认的投资成本，有其他方面在A公司个别报表需要体现吗？

回答人：chenyiwei
1 、合并日为A受让甲所持B公司85%股权的交割日。如无特殊约定，可按B公司85%股份完成工商变更登记的日期。
2 、这属于同时向实控人和少数股东收购被合并方股权形成的同一控制下企业合并。合并日的长期股权投资成本为1.425亿元。从乙公司收购15%股权的交易本身不影响A个别报表层面的权益。